【裁判字號】    97,上訴,2398
【裁判日期】    971119
【裁判案由】    違反毒品危害防制條例
【裁判全文】
臺灣高等法院臺中分院刑事判決        97年度上訴字第2398號
上  訴  人
即  被  告  乙○○
上列上訴人因違反毒品危害防制條例案件，不服臺灣臺中地方法
院97年度訴字第1807號，中華民國97年7月31日第一審判決(起訴
案號：臺灣臺中地方法院檢察署97年度毒偵字第1189號），提起
上訴，本院判決如下：
    主      文
上訴駁回。
    事實及理由
一、本案經本院審理結果，認第一審判決認事用法及量刑均無不
    當，應予維持，並引用第一審判決書記載之事實、證據及理
    由（如附件）。
二、上訴人即被告乙○○上訴意旨略以：被告係於民國97年 2月
    10日19時在台中縣大安鄉○○○○道路旁的車內，吸食第一
    級毒品海洛因及施用第二級毒品甲基安非他命各 1次，之後
    便未再吸食毒品，惟上開行為卻同遭臺灣臺中地方法院及臺
    灣苗栗地方法院分別判刑，爰上訴請求查明並從輕量刑云云
    。經查：被告於97年2月10日19時施用第一級毒品海洛因1次
    ，並於97年（起訴書誤載為96年）2月9日12時施用第二級毒
    品甲基安非他命 1次等情，業據被告自白不諱，並有中山醫
    學大學附設醫院檢驗科藥物檢測中心出具之尿液檢驗報告可
    憑，是被告確有施用第一級毒品海洛因及第二級毒品甲基安
    非他命之犯罪事證明確。原審法院因而審酌被告犯罪之一切
    情狀，就施用第一級毒品海洛部分，量處有期徒刑 8月；施
    用第二級毒品甲其安非他命部分，則量處有期徒刑 4月，並
    定執行刑為有期徒刑10月，核其認事用法均無不當，量刑亦
    屬妥適。又被告於97年 2月11日17時許在台中縣大甲鎮○○
    路附近、97年 2月12日12時許在台中縣大安鄉○住村○○路
    60號住處，分別施用第一級毒品海洛因、第二級毒品甲基安
    非他命之行為，業經臺灣苗栗地方法院判處罪刑，固有該院
    97年度訴字第 321號判決查詢資料在卷可憑，惟此部分與本
    案犯罪之時地均非相同，乃屬另一施用毒品之行為，自與本
    案犯行無涉。是上訴意旨指摘原判決不當，為無理由，應予
    駁回。
三、被告經合法傳喚，無正當之理由不到庭，爰不待其陳述，逕
    行判決。
四、據上論斷，應依刑事訴訟法第 371條、第373條、第368條，
    判決如主文。
本案經檢察官甲○○到庭執行職務。
中    華    民    國    97    年    11    月    19    日
            刑事第六庭    審判長法  官  李  文  雄
                                法  官  林  靜  芬
                                法  官  張  恩  賜
以上正本證明與原本無異。
施用第一級毒品部分，如不服本判決應於收受本判決後10日內向
本院提出上訴書狀，其未敘述上訴理由者，並得於提起上訴後10
日內向本院補提理由書狀（均須按他造當事人之人數附繕本）「
切勿逕送上級法院」。
施用第二級毒品部分不得上訴。
                                書記官  陳  如  慧
中    華    民    國    97    年    11    月    19    日


司法院資訊處製作；財團法人民間司法改革基金會備份。
